臺灣桃園地方法院刑事判決　　　　　　100年度審訴字第191號
公　訴　人　臺灣桃園地方法院檢察署檢察官
被　　　告　邱國芸
上列被告因違反槍砲彈藥刀械管制條例案件，經檢察官提起公訴
（99年度偵字第15058 號），嗣於本院準備程序進行中，被告就
被訴事實為有罪之陳述，經本院告知簡式審判程序意旨，並聽取
當事人之意見後，本院合議庭裁定改由受命法官獨任依簡式審判
程序審理，並判決如下：
    主      文
邱國芸未經許可，持有槍枝之主要組成零件，累犯，處有期徒刑
柒月，併科罰金新臺幣壹萬元，罰金如易服勞役，以新臺幣壹仟
元折算壹日。扣案之土造金屬槍管壹支沒收。
    事實及理由
一、犯罪事實：
    邱國芸前於民國87年間因竊盜案件，經臺灣高等法院臺中分
    院以89年度上易字第2024號判決判處有期徒刑1 年6 月確定
    ；於88年間因施用毒品案件，經臺灣彰化地方法院（下稱彰
    化地院）以89年度訴字第215 號判決分別判處有期徒刑10月
    、7 月，應執行有期徒刑1 年4 月確定；上開各罪嗣經臺灣
    高等法院臺中分院以90年度聲字第1288號裁定合併定應執行
    刑為有期徒刑2 年8 月確定。於89年間因施用毒品案件，經
    彰化地院以89年度訴字第1058號判決分別判處有期徒刑1 年
    、8 月，應執行有期徒刑1 年6 月確定；又於90年間因違反
    槍砲彈藥刀械管制條例案件，經彰化地院以90年度訴字第26
    9 號判決判處有期徒刑5 月，併科罰金新臺幣2 萬元確定；
    於91年間因竊盜案件，經臺灣嘉義地方法院（下稱嘉義地院
    ）以91年度簡字第335 號判決判處有期徒刑4 月確定；上開
    各罪有期徒刑部分嗣經嘉義地院以91年度聲字第419 號裁定
    合併定應執行刑為有期徒刑2 年3 月確定。上揭應執行刑有
    期徒刑2 年8 月、2 年3 月及罰金易服勞役22日經接續執行
    ，於94年5 月10日假釋併付保護管束出監，於95年4 月18日
    保護管束期滿，假釋未被撤銷，其未執行之刑以執行完畢論
    （於本案構成累犯）。詎其仍不知悔改，明知未經主管機關
    許可，不得非法持有槍枝主要組成零件，仍於於94年9 月9
    日，在其當時位於桃園縣八德市某租屋處，自某真實姓名年
    籍不詳綽號「阿成」之成年男子處取得屬於槍砲主要組成零
    件之土造金屬槍管1 支而持有之，並藏放在桃園縣平鎮市○
    ○路159 號5 樓之2 之租屋處。嗣於96年6 月19日上午5 時
    許，在上址為警查獲，並扣得上開土造金屬槍管1 支。
二、證據名稱：
  (一)被告邱國芸於本院審理時之自白。
  (二)證人林庭如、廖珮妤於警詢、檢察官偵訊時及證人邱沛旋、
    蔡淑華、郭宗安於檢察官偵訊時之證述。
  (三)內政部警政署刑事警察局96年8 月13日刑鑑字第0960104052
    號槍彈鑑定書、內政部警政署刑事警察局99年10月15日內授
    警字第0990872053號函各1 份。
  (四)桃園縣政府警察局中壢分局搜索扣押筆錄、扣押物品目錄表
    及扣案之土造金屬槍管1 支。
三、按刑法雖於94年2 月2 日修正公布，並自95年7 月1 日起施
    行，惟按行為人實行構成要件之行為如本即預定有一定時間
    之繼續，須此一定時間經過後，犯罪始為完成，同時其法益
    侵害狀態始隨之終了之犯罪，稱之為「繼續犯」；核與行為
    人實行構成要件之行為，侵害一定之法益時，犯罪即為完成
    ，其後法益侵害之狀態縱為繼續，已不認其為犯罪事實之犯
    罪，稱之為「狀態犯」者不同；而未經許可持有槍枝，其持
    有之繼續，為行為之繼續，而非狀態之繼續，亦即一經持有
    槍枝，罪即成立，但其犯罪行為之完結須繼續至持有行為終
    了時為止（最高法院88年度第8 次刑事庭會議決議暨92年度
    臺非字第91號判決意旨可資參照）。查被告持有上開土造金
    屬槍管之行為，雖係起於刑法前開修正公布施行前，惟被告
    於本案為警查獲，而終止其持有前揭土造金屬槍管行為之時
    （即96年6 月19日），係在刑法上揭修正施行之後，仍以同
    一持有行為繼續進行中違反上開規定，是被告繼續持有前揭
    土造金屬槍管之行為，應逕行適用修正後即現行刑法相關規
    定論處，尚無新舊法比較之問題，合先敘明。核被告邱國芸
    所為，係犯槍砲彈藥刀械管制條例第13條第4 項未經許可持
    有槍枝主要組成零件罪。按持有槍砲彈藥罪，其持有之繼續
    ，為犯罪行為之繼續，而非狀態之繼續，亦即一經非法持有
    ，罪雖成立，但其完結，須繼續至持有行為終了時為止。而
    該罪有無累犯之適用，自亦應以其持有行為終了時，是否在
    前案受有期徒刑執行完畢後5 年以內為斷（最高法院98年度
    臺上字第2352號判決可資參照）。準此被告自94年9 月9 日
    迄至96年6 月19日為警查獲時止，持有系爭土造金屬槍管之
    行為，屬繼續犯。查被告前有如上揭所載之犯罪科刑及執行
    情形，有臺灣高等法院被告前案紀錄表1 份在卷可憑，而被
    告持有土造金屬槍管1 支之行為起始日雖係於94年9 月9 日
    ，惟其行為終了時即為警查獲之96年6 月19日，既係於其受
    有期徒刑執行完畢（即95年4 月18日）後5 年以內，揆諸前
    揭說明，自構成累犯，應依刑法第47條第1 項規定加重其刑
    。爰審酌被告未經許可持有槍枝之主要組成零件之行為，雖
    尚未造成具體危險，然仍對於社會治安潛藏危害，惟念及本
    件所查扣之槍砲主要組成零件即土造金屬槍管數量僅1 支，
    且其於犯後坦承犯行，態度尚可等一切情狀，量處如主文所
    示之刑，併科罰金刑部分，並諭知如主文所示易服勞役之折
    算標準。至扣案之金屬槍管1 支，為槍枝之主要組成零件，
    且係被告持有之違禁物，應依刑法第38條第1 項第1 款沒收
    之。
四、應適用之法條：刑事訴訟法第273 條之1 第1 項、第299 條
    第1 項前段、第310 條之2 、第454 條第1 項，槍砲彈藥刀
    械管制條例第13條第4 項，刑法第11條前段、第47條第1 項
    、第42條第3 項前段、第38條第1 項第1 款，判決如主文。
五、如不服本判決，得自收受送達之翌日起10日內向本院提出上
    訴狀（應附繕本），其未敘述上訴理由者，應於上訴期間屆
    滿後20日內補提理由書狀於本院，上訴於臺灣高等法院。
本案經檢察官簡方毅到庭執行職務。
中    華    民    國   100    年    2     月    25    日
                  刑事庭  法  官  鍾雅蘭
以上正本證明與原本無異。
                          書記官  陳恩如
中    華    民    國   100    年    2     月    25    日
本案論罪科刑法條：
槍砲彈藥刀械管制條例第13條
未經許可，製造、販賣或運輸槍砲、彈藥之主要組成零件者，處
三年以上十年以下有期徒刑，併科新臺幣七百萬元以下罰金。
未經許可，轉讓、出租或出借前項零件者，處一年以上七年以下
有期徒刑，併科新臺幣五百萬元以下罰金。
意圖供自己或他人犯罪之用，而犯前二項之罪者，處五年以上有
期徒刑，併科新臺幣一千萬元以下罰金。
未經許可，持有、寄藏或意圖販賣而陳列第一項所列零件者，處
六月以上五年以下有期徒刑，併科新臺幣三百萬元以下罰金。
第一項至第三項之未遂犯罰之。